臺灣嘉義地方法院刑事判決              100年度訴字第533號
公  訴  人  臺灣嘉義地方法院檢察署檢察官
被      告  薛弘均
上列被告因違反毒品危害防制條例案件，經檢察官提起公訴（10
0年度毒偵字第957號），被告自白犯罪，經合議庭裁定改以簡式
審判程序審理，茲判決如下：
    主  文
薛弘均施用第一級毒品，累犯，處有期徒刑拾月；又施用第二級
毒品，累犯，處有期徒刑參月。應執行有期徒刑拾壹月。
    犯 罪 事 實
一、薛弘均前因施用毒品案件，經本院以94年度毒聲字第92號裁
    定送勒戒處所施以觀察、勒戒後，認無繼續施用毒品傾向，
    於民國94年4月7日釋放出所，經臺灣嘉義地方法院檢察署檢
    察官以94年度毒偵字第278號為不起訴處分確定。又於前開
    觀察、勒戒執行完畢釋放後5年內，因施用第一、二級毒品
    案件，經本院以96年度訴字第246號判決，判處有期徒刑6月
    、2月，定應執行有期徒刑7月確定，嗣經本院以96年度聲減
    字第772號裁定減刑並定應執行有期徒刑3月15日確定，於96
    年8月15日易科罰金執行完畢。又分別因施用毒品案件，(一)
    經本院以97年度訴字第730號判決，判處有期徒刑9月確定；
    (二)經臺灣澎湖地方法院以98年度訴字第2號判決，判處有期
    徒刑10月確定；(三)經本院以98年度訴字第116號判決，判處
    有期徒刑10月確定，上開(一)至(三)案所宣示之有期徒刑，經臺
    灣澎湖地方法院以98年度聲字第55號裁定，定應執行有期徒
    刑2年2月確定，於99年11月24日縮短刑期假釋出監，並於99
    年1 2月11日保護管束期滿，假釋未經撤銷，以已執行論。
二、薛弘均猶不知戒慎，基於施用第一級毒品之犯意，於100年2
    月8日晚間某時許，在其位於嘉義市○區○○里○○鄰○○街
    81巷27號住處內，將第一級毒品海洛因加水稀釋以注射針筒
    注射之方式，施用第一級毒品海洛因1次。同日施用海洛因
    後，另行基於施用第二級毒品之犯意，於上址以將第二級毒
    品甲基安非他命放入玻璃球內燒烤吸食煙霧之方式，施用第
    二級毒品甲基安非他命1次。嗣因薛弘均為毒品列管人口，
    為警於100年2月9日採驗尿液送驗，結果呈嗎啡及甲基安非
    他命陽性反應而查悉上情。
三、案經嘉義縣警察局中埔分局報請臺灣嘉義地方法院檢察署檢
    察官偵查起訴。
    理  由
一、本件被告薛弘均所犯係死刑、無期徒刑或最輕本刑為3年以
    上有期徒刑以外之罪，其於準備程序中就被訴事實為有罪之
    陳述，經本院告知簡式審判程序之旨，並聽取公訴人、被告
    之意見後，爰依刑事訴訟法第273條之1第1項規定合議裁定
    由受命法官獨任進行簡式審判程序。
二、訊據被告對其於上揭時、地，施用第一級毒品海洛因、第二
    級毒品甲基安非他命之犯罪事實，於本院審理中坦承不諱，
    而其為警採集尿液囑託鑑定結果，亦呈嗎啡（即海洛因進入
    人體後之代謝物）及甲基安非他命陽性反應，並有長榮大學
    於100年2月17日所出具之確認報告及嘉義縣中埔分局應受尿
    液採驗人尿液檢體採集送驗紀錄表各乙份在卷可稽（參警卷
    第4頁至第6頁），是上述證據與被告之自白互核一致。又被
    告有事實欄一所載因施用毒品違反毒品危害防制條例而受觀
    察勒戒之情形，此亦有臺灣高等法院被告前案紀錄表在卷可
    憑。是以本件事證已臻明確，被告於觀察、勒戒執行完畢釋
    放後，於5年內已再犯施用毒品案件，並經依法追訴處罰，
    其本件第3次以上再度施用毒品海洛因、甲基安非他命之行
    為，堪為認定，應予依法論科。
三、按海洛因、甲基安非他命係毒品危害防制條例第2條第2項第
    1款、第2款所明定之第一級、第二級毒品，不得非法持有、
    施用。核被告所為，係違反毒品危害防制條例第10條第1項
    之施用第一級毒品罪及同條第2項之施用第二級毒品罪。其
    施用第一級毒品海洛因前後持有海洛因、施用第二級毒品甲
    基安非他命前後持有甲基安非他命之低度行為，應分別為施
    用海洛因、甲基安非他命之高度行為所吸收，均不另論罪。
    又被告所犯上開各罪間，時間、犯意各別，構成要件互殊，
    應予分論併罰。另被告有事實欄一所載之科刑執行紀錄，此
    有臺灣高等法院被告前案紀錄表1份附卷可按，其於受有期
    徒刑執行完畢後，5年以內故意再犯本件有期徒刑以上之罪
    ，均為累犯，各應依刑法第47條第1項規定加重其刑。爰審
    酌被告高職畢業之智識程度，未婚，目前從事鐵工，月收入
    約3萬餘元，父母健在，父親年已60，擔任鐵工，月入5、6
    萬餘元，母親54歲，並無工作，另有姐弟各1名，姐姐已出
    嫁，胞弟與其同住且有工作，並無其他需要扶養之親屬等家
    庭生活經濟狀況，且其有前述犯罪及施用毒品遭查獲之紀錄
    ，有臺灣高等法院被告前案紀錄表附卷足據，前已因觀察、
    勒戒執行完畢而經不起訴處分，業受毒品危害防制條例對施
    用毒品人之寬典，竟仍一再施用，不知戒除毒癮，而其施用
    毒品實為戕害自身健康之犯罪，於他人固無明顯重大危害，
    然對社會善良風氣已足生不良影響，並斟酌其施用之次數，
    及其坦承施用毒品之犯行之犯後態度等一切情狀，分別量處
    如主文所示之刑，並定其應執行之刑，以資儆懲。至供施用
    毒品之針筒及玻璃球並未扣案，無從證明均仍存在，為免執
    行困難，爰不予宣告沒收，併予敘明。
據上論斷，應依刑事訴訟法第273 條之1 第1 項、第299 條第1
項前段，毒品危害防制條例第10條第1 項、第2 項，刑法第11條
前段、第47條第1項、第51條第5款，判決如主文。
本案經檢察官侯德人到庭執行職務
中    華    民    國   100    年    8     月    22    日
                    刑事第一庭  法  官  呂美玲
以上正本證明與原本無異。
如不服本判決應於收受判決後10日內向本院提出上訴書狀，並應
敘述具體理由；其未敘述上訴理由者，應於上訴期間屆滿後20日
內向本院補提理由書（均須按他造當事人之人數附繕本）「切勿
逕送上級法院」。
中    華    民    國   100    年    8     月    22    日
                                書記官  洪敏芳
附錄法條
毒品危害防制條例第10條
施用第一級毒品者，處 6 月以上 5 年以下有期徒刑。
施用第二級毒品者，處 3 年以下有期徒刑。